【裁判字號】    95,易,1191
【裁判日期】    950728
【裁判案由】    毒品危害防制條例
【裁判全文】
臺灣板橋地方法院刑事判決              95年度易字第1191號
公  訴  人  臺灣板橋地方法院檢察署檢察官
被      告  甲○○
上列被告因違反毒品危害防制條例案件，經檢察官提起公訴（九
十五年度毒偵字第二七八一號），被告就被訴事實為有罪陳述，
本院改行簡式審判程序審理，判決如下：
    主  文
甲○○連續施用第二級毒品，處有期徒刑陸月，如易科罰金，以
佰元折算壹日。
    事  實
一、甲○○前於民國九十二年九月間因施用毒品案件，經本院以
    九十二年度毒聲字第二七八二號裁定送觀察、勒戒後，認無
    繼續施用毒品之傾向，由臺灣板橋地方法院檢察署檢察官於
    九十三年二月十日以九十三年度毒偵字第三八五號、九十三
    年度毒偵緝字第四十三號裁定不起訴處分確定。復於同年十
    二月間因施用第一級毒品海洛因、第二級毒品甲基安非他命
    案件，經臺灣高等法院於九十四年八月二十三日以九十四年
    度上訴字第一三九六號判決判處有期徒刑一年六月確定，詎
    猶不知悔改，復基於施用第二級毒品甲基安非他命之概括犯
    意，自九十四年八月二十四日起至九十五年一月二十二日止
    ，在臺北縣三重市○○○路六十六號，約以每月施用一次之
    頻率，連續施用甲基安非他命多次。嗣於九十五年一月二十
    四日上午二時四十五分許，在臺北市○○區○○街六十六之
    八號為警查獲。
二、案經臺北市政府警察局信義分局移送臺灣板橋地方法院檢察
    署檢察官偵查起訴，本院改行簡式審判程序審理。
    理  由
一、訊據被告甲○○對於在上揭時、地施用甲基安非他命之犯行
    坦承不諱。被告為警查獲時所採之尿液，經以ＥＩＡ酵素免
    疫分析法初驗、ＧＣ／ＭＳ氣相層析質譜儀法確認複驗後，
    均呈安非他命類之陽性反應，此有臺灣檢驗科技股份有限公
    司九十五年二月十五日濫用藥物尿液檢驗報告書一紙在卷足
    稽。被告前於九十二年九月間因施用毒品案件，經本院以九
    十二年度毒聲字第二七八二號裁定送觀察、勒戒後，認無繼
    續施用毒品之傾向，由臺灣板橋地方法院檢察署檢察官於九
    十三年二月十日以九十三年度毒偵字第三八五號、九十三年
    度毒偵緝字第四十三號裁定不起訴處分確定，此有臺灣高等
    法院被告前案紀錄表、在監在押全國紀錄表各一份附卷足考
    。被告於觀察勒戒執行完畢釋放後之五年內，再犯本件施用
    毒品罪，於毒品危害防制條例第二十三條第二項有關起訴之
    規定相合。被告出於自由意志之自白與事實相符，事證明確
    ，犯行堪以認定，應依法論科。
二、核被告所為，係犯毒品危害防制條例第十條第二項施用第二
    級毒品罪。其施用前後持有甲基安非他命之行為為施用毒品
    之當然手段行為，不另論罪。起訴書載被告施用第二級毒品
    之犯行自九十四年三月間起至同年八月二十三日止之期間，
    此期間內之犯行已經為臺灣高等法院九十四年度上訴字第一
    三九六號判決之既判力效力所及，本院無從為實體判決，惟
    業經公訴檢察官於本院審理時更正起訴書所載被告犯罪之起
    點時間如事實欄所載，應予敘明。按被告行為後，刑法第五
    十六條業經修正刪除，於九十四年二月二日經總統公布，並
    自九十五年七月一日起施行（下稱修正前刑法第五十六條）
    ，亦即被告基於概括犯意所為之數行為，自九十五年七月一
    日起已不再成立連續犯而得論以一罪，而應依具體行為之性
    質論罪。查被告之本案多次施用甲基安非他命之犯行，犯罪
    時間均發生於修法施行之前，被告所為之各次行為，時間、
    地點各均獨立，依修正前刑法第五十六條之規定，論以連續
    犯之一罪對被告較為有利，依刑法第二條第一項前段之規定
    ，自應適用修正前之刑法第五十六條之規定論以連續犯。被
    告於上揭時間多次施用毒品犯行，時間緊接，觸犯構成要件
    相同之罪名，顯係基於概括犯意，為連續犯，應依修正前刑
    法第五十六條之規定以一罪論，並加重其刑。爰審酌被告屢
    次施用毒品而不思悔改，品行不端，意志力薄弱，其施用毒
    品經觀察勒戒後，仍無法斷絕施用毒品惡習，若非將其處以
    較長之刑期，與社會上毒品來源隔離，使其能深自反省，斷
    絕與毒品之接觸，不足以助其戒絕用毒惡習，並懲所犯及被
    告犯罪後對於施用毒品之犯行，已經坦承，態度良好等一切
    情狀，量處如主文所示之刑，另刑法第四十一條第一項易科
    罰金之規定，修正前規定「得以一元以上三元以下折算一日
    」，依修正前罰金罰鍰提高標準條例第二條規定，就其原定
    數額提高為一百倍折算一日，經折算為新臺幣後應以新臺幣
    九百元折算一日，修正後則規定「得以新臺幣一千元、二千
    元或三千元折算一日」，經比較新舊法結果，自以修正前規
    定有利於被告，依刑法第二條第一項前段之規定，應依行為
    時即修正前刑法第四十一條第一項前段之規定，為易科罰金
    之折算標準。
三、按刑分主刑及從刑，主刑如不成立，從刑即失其附麗；沒收
    為從刑之一種，自應附隨於主刑存在，故毒品危害防制條例
    第十八條第一項前段所謂「查獲」之第一、二級毒品，係指
    經有罪判決書事實欄認定與被告犯罪事實有關之毒品而言，
    故被告經法院為有罪之科刑判決時，查獲之毒品，與被告本
    案所犯並經法院諭知有罪者，若全然無關固不得於該有罪判
    決之主刑下宣告沒收，此有最高法院九十四年度台上字第一
    二二七號、第五九八四號判決足供參照。查扣案之白色結晶
    物三包，經鑑定結果為第四級毒品甲基麻黃素（毒品先驅原
    料5 、甲基麻黃Methylephedrine） ，此有本院卷附臺北市
    政府警察局鑑驗通知書一紙足稽，扣案物顯與本件被告施用
    甲基安非他命之犯行無涉，又非第一、二級毒品，自難併予
    宣告沒收或沒收銷燬之，應請檢察官另行依上揭條例第十八
    條第一項後段有關之規定為適法之處理，附此敘明。
據上論斷，應依刑事訴訟法第二百七十三條之一第一項、第二百
九十九條第一項前段，毒品危害防制條例第十條第二項，刑法第
十一條前段、第二條第一項前段、修正前刑法第五十六條、修正
前刑法第四十一條第一項前段，九十五年七月一日修正施行前罰
金罰鍰提高標準條例第二條，判決如主文。
本案經檢察官朱立豪到庭執行職務
中    華    民    國    95    年    7     月    28    日
                  臺灣板橋地方法院刑事第十七庭
                              法  官 王綽光
以上正本證明與原本無異
如不服本判決應於送達後10日內向本院提出上訴狀
                              書記官 許清秋
中    華    民    國    95    年    8     月    1     日
附錄論罪科刑法條全文：
毒品危害防制條例第十條
施用第一級毒品者，處六月以上五年以下有期徒刑。
施用第二級毒品者，處三年以下有期徒刑。


司法院資訊處製作；財團法人民間司法改革基金會備份。
